Config:
  hfst:
    Gen: ../bin/olo-gen.hfstol
    Morph: ../bin/olo.hfstol
  xerox:
    Gen: ../bin/iolo.fst
    Morph: ../bin/olo.fst
    App: lookup

Tests:

# todo:
# Proofread the gold standard (below)
# Then: run analyser, then correct. 


  Verb - kandua: # Verb 'to carry / kantaa' - full paradigm
     kandua+V+Ind+Prs+Sg1: kannan
     kandua+V+Ind+Prs+Sg2: kannat
     kandua+V+Ind+Prs+Sg3: kandau
     kandua+V+Ind+Prs+Pl1: kannammo
     kandua+V+Ind+Prs+Pl2: kannatto
     kandua+V+Ind+Prs+Pl3: kannetah
     kandua+V+Ind+Prs+ConNeg: kanna

     kandua+V+Ind+Prt+Sg1: kannoin
     kandua+V+Ind+Prt+Sg2: kannoit
     kandua+V+Ind+Prt+Sg3: kandoi
     kandua+V+Ind+Prt+Pl1: kannoimmo
     kandua+V+Ind+Prt+Pl2: kannoitto
     kandua+V+Ind+Prt+Pl3: kannettih
     kandua+V+Ind+Prt+ConNeg: kandanuh
     kandua+V+Ind+Prt+ConNeg+Pl3: kannettu

